臺灣臺北地方法院刑事判決　　　　　　　96年度易字第2180號
公　訴　人　臺灣臺北地方法院檢察署檢察官
被　　　告　乙○○
上列被告因竊盜案件，經檢察官提起公訴（96年度偵字第14557
號），本院判決如下：
    主  文
乙○○攜帶兇器，毀越安全設備竊盜，處有期徒刑壹年，減為有
期徒刑陸月，如易科罰金，以銀元佰元（即新臺幣玖佰元）折
算壹日。
    事  實
一、緣乙○○於民國90年9 月間曾至超時代錄音有限公司（設於
    臺北市松山區○○○路80巷43號，負責人：甲○○，下簡稱
    超時代公司）打工，熟稔公司內部陳設、並知悉內部置有多
    台專業錄音設備，惟因生工資糾紛而心生怨懟、亟思報復，
    竟於91年7 月18日上午5 、6 時許（起訴書誤載為同年7 月
    17日夜間），在前開超時代公司處，意圖為自己不法之所有
    ，持自己所有、客觀上足以對人之生命、身體產生危險性之
    老虎鉗1 支，剪斷公司氣窗鐵條後，侵入竊取如附表所示之
    物，得手後據為己有（毀損部分未據起訴）。嗣於94年7 月
    27日下午1 時40分，在臺北市○○區○○街7 之1 號4 樓乙
    ○○經營之某某多媒體有限公司內，為警循線持搜索票扣得
    如附表編號1 至5 所示之物，始知上情。
二、案經被害人超時代公司負責人甲○○訴請臺北市政府警察局
    信義分局報告臺灣臺北地方法院檢察署檢察官偵查後起訴。
    理  由
一、訊據被告乙○○就於前揭時地持老虎鉗，剪斷告訴人超時代
    公司氣窗鐵條後，侵入竊取如附表所示之物等事實，於本院
    審理時均自白不諱，且：
  (一)證人即告訴代理人甲○○於警訊、偵查中證述明確；
  (二)復臺北市○○○路80巷43號1 樓超時代錄音公司竊案現場曾
    經警至現場客廳處採得血跡，而證人即竊案現場鑑識警員高
    永桓於本院證述：超時代錄音公司竊案發生後，伊即至現場
    採取跡證，現場由客廳至廚房通往後門走道，留有許多呈現
    「滴落痕（非噴濺）」的血跡，血量則為「客廳一灘很多，
    再慢慢向廚房方向減少」，多而凌亂，故於客廳採集血液棉
    棒十支為跡證等情（見本院95年度易字第1426號95年11月20
    日筆錄第3 頁），並有現場圖附卷（附該日庭期後）可參，
    則以現場遺留血跡量、及「朝門外離去方向」之動線方向，
    應可認定為竊盜者所遺留。再將此血液棉棒，與被告之唾液
    棉棒併送內政部警政署刑事警察局為ＤＮＡ型別鑑定結果，
    二者ＤＮＡ—ＳＴＲ型別相同等情，有91年7 月18日北市警
    松分刑（鑑）桓字第910718008 號刑事案件證物送驗紀錄表
    、臺北市政府警察局信義分局95年10月5 日北市警信分刑字
    第09533189100 號函及附件內政部警政署刑事警察局92年9
    月26日刑醫字第0950131288號鑑驗書在卷可稽，是可認於竊
    案現場客廳血跡屬被告所有，則被告應係於竊盜之際，受傷
    遺留血跡、一路滴落往門外移動，故被告係實際竊取如附表
    所示之物者。
  (三)復有臺北市政府警察局信義分局搜索、扣押筆錄在卷可稽；
    是依上開證人指述內容及卷附之各項文書、證物等補強證據
    已足資擔保被告於本院審理中所為之上開任意性自白之真實
    性，按據刑事訴訟法第156 條之規定，自得據被告前開任意
    性自白及各該補強證據，採信被告任意、真實之自白，認本
    件事證明確，被告犯行洵堪認定，應予依法論科。
二、查被告行為後，刑法於94年2 月2 日公布，於95年7 月1 日
    施行。按行為後法律有變更者，適用行為時之法律，但行為
    後之法律有利於行為人者，適用最有利於行為人之法律，現
    行刑法第2 條第1 項訂有明文。此條規定乃與刑法第1 條罪
    刑法定主義契合，而貫徹法律禁止溯及既往原則，係規範行
    為後法律變更所生新舊法律比較適用之準據法，是刑法第2
    條本身雖經修正，但刑法第2 條既屬適用法律之準據法，本
    身尚無比較新舊法之問題，應一律適用裁判時之現行刑法第
    2 條規定以決定適用之刑罰法律，先予辨明。又以本次刑法
    修正之比較新舊法，應就罪刑有關之共犯、未遂犯、想像競
    合犯、牽連犯、連續犯、結合犯，以及累犯加重、自首減輕
    暨其他法定加減原因（如身分加減）與加減例等一切情形，
    綜其全部罪刑之結果而為比較，最高法院95年5 月23日著有
    95年度第8 次刑庭會議決議可資參照。經查：
  (一)刑法第41條修正施行前為：「犯最重本刑為5 年以下有期徒
    刑以下之刑之罪，而受6 個月以下有期徒刑或拘役之宣告，
    因身體、教育、職業、家庭之關係或其他正當事由，執行顯
    有困難者，得以1 元以上3 元以下折算1 日，易科罰金。但
    確因不執行所宣告之刑，難收矯正之效，或難以維持法秩序
    者，不在此限。併合處罰之數罪，均有前項情形，其應執行
    之刑逾6 月者，亦同」；再於修正施行後為「犯最重本刑為
    5 年以下有期徒刑以下之刑之罪，而受6 個月以下有期徒刑
    或拘役之宣告者，得以新臺幣1 千元、2 千元或3 千元折算
    1 日，易科罰金。」，且修正施行前之易科罰金折算標準，
    依照修正施行前罰金罰鍰提高標準條例第2 條前段（95年7
    月1 日已刪除）規定，就其原定數額提高為1 百倍折算1 日
    ，則本件被告依照行為時刑法第41條易科罰金折算標準，應
    以銀元3 百元折算1 日，經折算為新臺幣後，以新臺幣9 百
    元折算為1 日。經比較上開修正前後之刑法第41條規定及易
    科罰金折算標準，應修正施行前之規定，較有利於被告。
  (二)綜合上述之比較，揆諸前揭最高法院決議及修正後刑法第2
    條第1 項前段、後段規定之「從舊、從輕」原則，自應適用
    被告行為時之法律應適用被告行為時之舊法，故以下未特別
    敘明者，均係指修正前之舊法，核先敘明。
三、被告於行為時所持之工具老虎鉗質地均屬堅硬厚實，足以使
    重力、破壞鐵條等情，業經被告供承明確，於客觀上既均係
    得持以攻擊人身，對人之生命、身體、安全構成威脅，具有
    相當危險性之器械，自與刑法第321 條第1 項第3 款之構成
    要件相當，是核被告持該工具、毀損鐵條而竊取他人財物之
    行為，係犯刑法第321 條第1 項第2 款、第3 款之加重竊盜
    罪。另就被告侵入超時代公司竊盜之行為，雖起訴書認另涉
    犯同條第1 項第1 款之夜間侵入住宅竊盜罪嫌，因尚無積極
    證據顯示被告侵入之時屬現有人所在之建築物，故此尚有未
    洽，然已經公訴蒞庭檢察官當庭陳明更正係屬誤載（見本院
    96年10月1 日筆錄第2 頁）併此敘明。爰審酌被告於本院審
    理時已坦承不諱，犯後態度雖佳，然竊取物品之價值斐淺，
    亦未與告訴人達成和解、未賠償被害人之損失，並衡量被告
    其餘之之動機、目的、犯罪時所受之刺激、犯罪之手段、犯
    人之生活狀況、品行、智識程度、犯罪所生之危險或損害、
    犯罪後之態度等一切情狀，判處如主文所示之刑。又查被告
    犯罪時間係在96年4 月24日之前，依中華民國96年罪犯減刑
    條例第2 條第1 項第3 款、第7 條之規定，並減其宣告刑2
    分之1 ，並諭知易科罰金之折算標準，以示懲儆。末查，被
    告竊盜時使用之老虎鉗，業已滅失，經被告供承明確，且非
    屬違禁物品，故不予宣告沒收，附此敘明。
據上論斷，應依刑事訴訟法第第299 條第1 項前段，修正後刑法
第2 條第1 項前段、修正前刑法第321 條第1 項第2 款、第3 款
、第41條第1 項前段，修正前罰金罰鍰提高標準條例第1 條前段
、第2 條，判決如主文。
本案經檢察官陳重言到庭執行職務
中　　華　　民　　國　　96　　年　　10　　月　　8 　　日
　　　　　　　　　刑事第四庭    法　官　郭惠玲
如不服本判決，應於判決送達後10日內向本院提出上訴狀（應抄
附繕本）。告訴人或被害人如對於本判決不服者，應具備理由請
求檢察官上訴，其上訴期間之計算係以檢察官收受判決正本之日
期為準。
以上正本證明與原本無異。
　　　　　　　　　　　　　　　　書記官　鄭雅文
中　　華　　民　　國　　96　　年　　10　　月　　9 　　日
附錄本件論罪科刑法條全文：
刑法第321條
犯竊盜罪而有左列情形之一者，處6 月以上、5 年以下有期徒刑
：
一  於夜間侵入住宅或有人居住之建築物、船艦或隱匿其內而犯
    之者。
二  毀越門扇、牆垣或其他安全設備而犯之者。
三  攜帶兇器而犯之者。
四  結夥三人以上而犯之者。
五  乘火災、水災或其他災害之際而犯之者。
六  在車站或埠頭而犯之者。
前項之未遂犯罰之。
附表：
┌──┬──────────┬──┬───────┐
│編號│品名                │數量│告訴人陳稱價值│
├──┼──────────┼──┼───────┤
│1   │ＭＡＣＫＩＥ牌ＨＤＲ│一臺│約52萬元      │
│    │24／96型電腦數位聲剪│    │              │
│    │接機                │    │              │
├──┼──────────┼──┼───────┤
│2   │ＹＡＭＡＨＡ牌ＣＯＯ│一臺│約43萬元      │
│    │Ｌ　ＮＩＰＰＯＮ　Ｏ│    │              │
│    │2 Ｒ型電腦數位調音臺│    │              │
├──┼──────────┼──┼───────┤
│3   │ＤＥＮＯＮ牌ＤＮ—25│一臺│約6 萬元      │
│    │00Ｆ型雷射唱盤      │    │              │
├──┼──────────┼──┼───────┤
│4   │ＳＯＮＹ牌ＲＭ—450 │一臺│約7 萬元      │
│    │型錄影機控制盤      │    │（另尚有1 臺未│
│    │                    │    │扣案尋獲）    │
├──┼──────────┼──┼───────┤
│5   │ＮＥＵＭＡＮＮ—Ｕ87│二支│約17萬元      │
│    │型專業麥克風        │    │              │
├──┼──────────┼──┼───────┤
│6   │ＴＡＳＣＡＭ牌ＤＡ－│一臺│約26萬元      │
│    │88型專業8 軌數位錄音│    │              │
│    │機                  │    │              │
├──┼──────────┼──┼───────┤
│7   │ＳＯＮＹ牌ＰＶＷ型錄│一臺│約8萬元       │
│    │影機3.4軌機盤       │    │              │
└──┴──────────┴──┴───────┘
